臺灣臺北地方法院刑事判決
110年度審易字第1597號
公  訴  人  臺灣臺北地方檢察署檢察官
被      告  楊秉翰



上列被告因妨害自由案件，經檢察官提起公訴（110年度偵字第7
662號），本院判決如下：
    主  文
楊秉翰犯恐嚇危害安全罪，處拘役貳拾日，如易科罰金，以新臺
幣壹仟元折算壹日。
    事  實
一、楊秉翰與施弋謙原係國立臺北大學位於臺北市○○區○○街00號
    「合江宿舍男生宿舍」605號房之室友，楊秉翰並為該校法
    律系學生。楊秉翰於民國109年8月21日下午4時許，因認施
    弋謙未依約給付先前2人所協議之由楊秉翰協助施弋謙進行
    法律訴訟之承諾酬勞新臺幣（下同）5萬元，且因再度向施
    弋謙索討時，施弋謙仍認楊秉翰僅係協助修改書狀並未完成
    承諾之協助，僅願支付1,800元，而心生不滿，竟基於恐嚇
    之犯意，接續以「那你在路上被打，絕對不是我啦！」（3
    次）等語恫嚇施弋謙，致施弋謙聽聞後心生畏懼，致生危害
    於安全，施弋謙遂於同日下午4時30分許，以通訊軟體LINE
    向母親及友人告知上情，並向舍監請求更換宿舍房間，及報
    警處理，查悉上情。　　
二、案經施弋謙訴由臺北市政府警察局中山分局報告臺灣臺北地
    方檢察署（下稱臺北地檢署）檢察官偵查起訴。
    理  由
壹、程序部分：
一、按被告拒絕陳述者，得不待其陳述逕行判決，刑事訴訟法第
    305條前段定有明文。查被告楊秉翰到庭受訊時，就本院詢
    問犯罪事實之內容表示保持沉默，顯已拒絕就本案陳述，爰
    依上開規定，不待其陳述逕行判決。
二、本案據以認定被告犯罪之供述證據，有關被告以外之人於審
    判外之陳述，被告於本院審理時未爭執其證據能力（見本院
    卷第56至57頁），檢察官亦未就證據能力部分表示爭執，且
    經本院審酌認該等證據之作成無違法、不當或顯不可信之情
    況，而非供述證據亦非公務員違背法定程序所取得，則依刑
    事訴訟法第158條之4反面解釋、第159條至第159條之5之規
    定，均有證據能力。
貳、實體部分：
一、被告雖於本院審理時拒絕就本案陳述，惟被告確有上揭恐嚇
    危害安全之犯罪事實，業據證人即告訴人施弋謙於警詢及偵
    查中證述明確（見偵卷第21至27、80至81頁），復有臺北地
    檢署檢察官勘驗筆錄、通訊軟體LINE之對話紀錄截圖、國立
    臺北大學110年8月17日北大進字第1100001093號函、臺北地
    檢署公務電話紀錄、錄音光碟等件（見偵卷第31至35、37至
    45、80、82、87、91頁、卷末之光碟存放袋）在卷可稽，是
    本案事證明確，被告上開犯行，足堪認定，應予依法論科。
二、核被告所為，係犯刑法第305條之恐嚇危害安全罪。
三、被告前後數次以事實欄所載之言語恫嚇告訴人，主觀上均係
    出於同一恐嚇危害安全之目的，且侵害同一告訴人之生命、
    身體安全法益，客觀上係於密切接近之時間實施，各行為獨
    立性極為薄弱，依一般社會健全觀念，在時間差距上，難以
    強行分開，在刑法評價上，應視為數個舉動之接續施行，合
    為包括一行為之接續犯，而論以一罪。
四、爰審酌被告不思與告訴人理性溝通，即率爾以前開言語恫嚇
    告訴人，致告訴人心生畏懼，又犯後於警詢中否認犯行，亦
    未與告訴人達成和解，是其犯後態度不佳；暨斟酌其於警詢
    自陳之教育程度及家庭生活狀況（見偵卷第11頁），及其犯
    罪之動機、目的、造成之損害、告訴人表示之意見（見本院
    卷第58頁）等一切情狀，量處如主文所示之刑，並諭知易科
    罰金之折算標準。
據上論斷，應依刑事訴訟法第305條、第299條第1項前段，刑法
第305條、第41條第1項前段，刑法施行法第1條之1第1項，判決
如主文。
本案經檢察官黃耀賢提起公訴，檢察官吳春麗到庭執行職務。 
中　　華　　民　　國　　110 　年　　11　　月　　15　　日
　　　　　　　　　刑事第二十一庭  法　官　倪霈棻
上正本證明與原本無異。 
如不服本判決應於收受送達後20日內向本院提出上訴書狀，並應
敘述具體理由；其未敘述上訴理由者，應於上訴期間屆滿後20日
內向本院補提理由書（均須按他造當事人之人數附繕本）「切勿
逕送上級法院」。告訴人或被害人如對於本判決不服者，應具備
理由請求檢察官上訴，其上訴期間之計算係以檢察官收受判決正
本之日期為準。
                                  書記官  陳怡君
中　　華　　民　　國　　110 　年　　11　　月　　16　　日
附錄本案論罪科刑法條
中華民國刑法第305條
以加害生命、身體、自由、名譽、財產之事恐嚇他人，致生危害
於安全者，處2年以下有期徒刑、拘役或9千元以下罰金。